【裁判字號】    91,上國更(一),3
【裁判日期】    920128
【裁判案由】    國家賠償
【裁判全文】
台灣高等法院民事裁定  九十一年度上國更(一)字第三號
      上  訴  人  乙○○
                  丙○○
      法定代理人  甲○○
右當事人間國家賠償事件，上訴人對於中華民國八十八年五月六日臺灣士林地方法院
八十七年度國字第四號第一審判決提起上訴，經最高法院發回更審，於本院為訴之追
加，本院裁定如左：
    主    文
追加之訴駁回。
追加訴訟費用由上訴人負擔。
    理    由
一按訴訟標的於確定之終局判決中經裁判者，除法律別有規定外，當事人不得就該法
  律關係更行起訴，原告之訴之訴訟標的為確定判決之效力所及者，法院應以裁定駁
  回原告之訴，民事訴訟法第四百條第一項、第二百四十九條第一項第七款分別定有
  明文。
二查上訴人於原法院主張：伊等被繼承人許秋貴於民國八十七年二月二十一日騎機車
  途經台北縣淡水鎮崁頂里台二線崁頂六七號時，因被上訴人台北縣淡水鎮公所在該
  處所停放垃圾子車位置不當，致許秋貴撞擊該垃圾子車，當場死亡。上訴人甲○○
  為許秋貴之妻，上訴人乙○○、丙○○為其子女，依序受有扶養費一百七十二萬二
  千四百五十八元、二十六萬八千六百三十五元、三十八萬六千二百三十五元之損害
  ，甲○○尚支出殯葬費四十四萬六千元，連同各得請求慰藉金五十萬元，被上訴人
  應賠償甲○○殯喪費二百六十六萬八千四百五十八元、賠償何伯毅七十六萬八千六
  百三十五元、賠償丙○○八十八萬六千二百三十五元，經依國家賠償法規定，以書
  面向淡水鎮公所請求賠償，竟為其所拒等情，求為命淡水鎮公所如數給付，並加給
  法定遲延利息之判決。經原判決、本院前審判決及最高法院九十一年度上字第五三
  一號判決，上訴人請求給付何伯毅八萬五千一百五十八元五角、丙○○十一萬四千
  五百五十八元五角扶養費及給付甲○○喪葬費十七萬四千七百三十三元五角部分，
  已經判決勝訴確定；請求給付上訴人精神慰撫金各二十五萬元及利息、給付甲○○
  扶養費三十九萬八千一百四十八元五角及利息部分則廢棄發回由本院更審；其餘請
  求則已判決敗訴確定。上訴人於本院再主張許秋貴就本件過失並無過失，除勝訴確
  定及發回更審部分外，再請求被上訴人給付甲○○扶養費三十九萬八千一百四十八
  元五角、給付上訴人慰藉金各二十五萬元，並加計法定遲延利息，核其性質乃屬訴
  之追加，且所追加之訴之訴訟標的已經判決確定，依前開說明，自應予以駁回。
三據上論結，本件追加之訴為不合法。依民事訴訟法第四百六十三條、第二百四十九
  條第一項第七款、第七十八條，裁定如主文。
中      華      民      國    九十二    年      一      月    二十八    日
                                        民事第五庭
                                            審判長法  官  鄭  傑  夫
                                                  法  官  陳  介  源
                                                  法  官  黃  雅  惠
右正本係照原本作成。
不得抗告。
中      華      民      國    九十二    年      二      月      十      日
                                                  書記官  劉  家  聲


司法院資訊處製作；財團法人民間司法改革基金會備份。
